臺灣新竹地方法院民事裁定  
109年度簡上字第80號
上  訴  人  邱福棟  

被上訴人    陳寶玟  

訴訟代理人  鄒永禎律師
追加被告    黃祺榮  
            鄒晶育  
上列當事人間請求損害賠償等等事件，上訴人對於中華民國109
年6月12日本院竹東簡易庭109 年度竹東簡字第82號第一審判決
提起上訴，並於109 年10月27日追加黃祺榮、鄒晶育為被告，本
院裁定如下：
    主  文
上訴人追加之訴駁回。
追加之訴訴訟費用由上訴人負擔。
    理  由
一、按訴之變更或追加，非經他造同意，不得為之。但民事訴訟
    法第255條第1項第2款至第6款情形，不在此限，民事訴訟法
    第446條第1項定有明文。而簡易程序之上訴程序準用上開規
    定，民事訴訟法第436條之1第3項亦有明定。又民事訴訟法
    第255條第1項第2款之規定，因可利用原訴訟資料，除有礙
    於對造防禦權之行使外，得適用於當事人之變更或追加。在
    第二審依第446條第1項適用第255條第1項第2款規定變更或
    追加當事人，須於對造之審級利益及防禦權之保障無重大影
    響，始得為之，以兼顧當事人訴訟權益之保障及訴訟經濟之
    要求（最高法院106年度第13次民事庭會議決議意旨參照）
    。
二、經查，本件上訴人於原審以被上訴人為被告，主張被上訴人
    違反民法第544條受任人義務而應對上訴人負損害賠償之責
    。經原審以109 年度竹東簡字第82號判決上訴人全部敗訴，
    上訴人於109 年6 月30日具狀提起上訴，聲明請求：原判判
    決廢棄；被上訴人應給付上訴人新臺幣（下同）57,000元及
    自第一審起訴狀繕本送達翌日起至清償日止，按年息百分之
    5計算之利息。嗣於109 年10月27日具狀追加黃祺榮、鄒晶
    育為被告，變更聲明為：被上訴人與追加被告應連帶給付上
    訴人169,760元暨法定遲延利息等語。然被上訴人於109 年1
    2月15日具狀表明其不同意追加黃祺榮、鄒晶育為被告，且
    追加被告黃祺榮、鄒晶育均到庭表明其不同意追加（見本院
    簡上卷第233頁），況本件訴訟標的金額僅為169,760元（原
    上訴金額為57,000元)，乃屬不得再提起上訴之簡易第二審
    訴訟程序，而追加被告於第一審並未參與訴訟程序，就上訴
    人主張之基礎事實並無攻防之機會，是倘逕予准許上訴人追
    加被告及變更上開聲明，自將重大損及追加被告之審級利益
    及訴訟經濟。況上訴人追加此部分之訴與原審之訴，係對不
    同之當事人請求，其等是否符合各該訴訟標的之構成要件，
    所憑證據及判斷基礎各異，原訴訟資料於追加之訴非得逕以
    利用，仍須進行調查審認，亦難認符合民事訴訟法第255 條
    第1 項第2 款規定意旨。揆諸前揭說明，上訴人於第二審始
    為上開訴之追加，即非適法，不應准許，爰裁定如主文。
三、據上論結，本件追加之訴為不合法，依民事訴訟法第436 條
    之1 第3 項、第463 條、第249 條第1 項第6 款、第95條、
    第78條，裁定如主文。 
中　　華　　民　　國　　110 　年　　5 　　月　　31　　日
                  民事第一庭審判長法  官  楊明箴
　　　　　　　　　                法  官  蔡欣怡
                                  法  官　王碧瑩　　　　
以上正本係照原本作成。
本裁定不得抗告。
中　　華　　民　　國　　110 　年　　5 　　月　　31　　日
                                  書記官　劉亭筠